臺灣彰化地方法院刑事判決　　　　　　　　　　　　　九十三年度訴字第四一五號
　　公　訴　人　臺灣彰化地方法院檢察署檢察官
　　被　　　告　甲○○
右列被告因違反毒品危害防制條例案件，經檢察官提起公訴（九十三年度毒偵字第二
九三號）及移
判決如左：
    主      文
甲○○連續施用第一級毒品，處有期徒刑壹年。
扣案之海洛因壹包（淨重零點零壹公克），沒收銷燬之。
    理      由
一、甲○○前因施用第一、二級毒品案件，經本院以八十九年度訴字第一００四號判
    決各判處有期徒刑一年及七月，並定應執行刑有期徒刑一年五月確定，於民國九
    十二年七月二十九日假釋出監，本應至同年十月二十八日假釋期間始行屆滿；惟
    因另案遭撤銷假釋，於九十三年三月六日入監執行所餘殘刑期有期徒刑二月二十
    九日，至九十三年六月三日服刑期滿執行完畢（執畢日期係在後述犯罪行為之後
    ，不構成累犯）。又因施用毒品案件，經強制戒治期滿，由臺灣彰化地方法院檢
    察署檢察官於八十九年六月二十六日以八十九年度戒毒偵字第六三九、六四０、
    六四一號為不起訴處分確定；復因施用毒品案件，經本院以前揭八十九年度訴字
    第一００四號判決判處徒刑確定，強制戒治部分則於九十一年六月二十九日執行
    期滿釋放出所。詎仍不知悔改，在前揭強制戒治執行完畢並釋放後五年內，復基
    於施用第一級毒品之概括犯意，自九十二年十二月間某日起至九十三年三月五日
    止，在彰化縣和美鎮○○里○○路二三五巷十號住處等地，以將海洛因摻入香煙
    中點火燃燒吸食煙氣之方式，連續施用第一級毒品海洛因多次。嗣於九十三年一
    月二十七日中午十二時四十五分許，在彰化縣和美鎮○○里○○巷路旁為警查獲
    ，並當場扣得其所有之海洛因一包（淨重零點零一公克）；又於同年三月六日下
    午七時許，在彰化縣和美鎮○○路「德美公園」後方為警查獲。
二、案經彰化縣警察局鹿港分局、和美分局分別報請臺灣彰化地方法院檢察署檢察官
    偵查起訴及移送本院併案審理。
    理      由
一、被告甲○○於準備程序中，先就右揭犯罪事實為有罪之陳述，且所犯係死刑、無
    期徒刑、最輕本刑為三年以上有期徒刑以外之罪，經本院合議庭依刑事訴訟法第
    二百七十三條之一第一項之規定，裁定由法官一人獨任進行簡式審判程序，先此
    敘明。
二、右揭事實，業據被告甲○○於本院審理時坦承不諱，並有海洛因一包（淨重零點
    零一公克）扣案為憑，及法務部調查局鑑定通知書一份附卷可稽。且被告於前揭
    時地為警查獲時，經採其尿液送驗結果，均呈嗎啡陽性反應（一般施用海洛因者
    會在其體內代謝為嗎啡成分殘留，並經由尿液排出），有彰化縣衛生局煙毒尿液
    檢驗成績書二份、中山醫學大學附設醫院藥物濫用檢測中心檢驗報告、詮昕科技
    股份有限公司出具之濫用藥物尿液檢驗報告各一份在卷足參。又被告雖一度於本
    院準備程序中辯稱：係因服用戒毒藥物之故，致使伊所排放之尿液呈現嗎啡陽性
    反應云云，惟經本院函詢行政院衛生署草屯療養院結果，認被告經由案外人黃河
    坤至該院拿取之戒癮藥物，係為治療、改善海洛因戒斷症狀，服用後尿液檢驗並
    不會呈現嗎啡陽性反應，此有行政院衛生署草屯療養院九十三年五月二十日草療
    精字第二六七０號函一份在卷為憑，益徵被告前揭所辯尚屬無據，不足採信，仍
    應以被告嗣於本院審理時所言較符真實。查被告前因施用毒品案件，經強制戒治
    期滿，由臺灣彰化地方法院檢察署檢察官於八十九年六月二十六日以八十九年度
    戒毒偵字第六三九、六四０、六四一號為不起訴處分確定；復因施用毒品案件，
    經本院以前揭八十九年度訴字第一００四號判決判處徒刑確定，強制戒治部分則
    於九十一年六月二十九日執行期滿釋放出所等情，有臺灣高等法院被告全國前案
    紀錄表、刑案資料查註紀錄表、不起訴處分書各一份附卷可按。本案事證已臻明
    確，被告犯行洵堪認定。
三、查被告甲○○前因施用毒品案件，經強制戒治執行完畢並釋放後，復於五年內再
    度施用第一級毒品海洛因，核其所為，係犯毒品危害防制條例第十條第一項之施
    用第一級毒品罪。被告為供自己施用之目的而持有上開毒品，其於施用前後持有
    海洛因之低度行為，應為施用之高度行為所吸收，不另論罪。又其先後多次施用
    海洛因犯行，時間緊接，方法相同，觸犯構成要件相同之罪名，顯係基於概括犯
    意反覆為之，應依連續犯之規定論以一罪，並依法加重其刑。另被告自九十二年
    十二月間某日起至九十三年一月二十七日或其前三日內某時止以外之施用海洛因
    犯行，雖未經檢察官詳載於起訴書內，然此因與業經記明犯罪事實之施用海洛因
    犯行有連續犯之裁判上一罪關係，應為起訴效力所及，基於審判不可分原則，本
    院自應併予審理，附此敘明。爰審酌被告曾因施用毒品案件接受強制戒治及入監
    服刑，竟未能從中記取教訓，深切體認毒品危害己身健康之鉅，反而再次趁隙施
    用海洛因，且其前次為警查獲後仍繼續施用毒品不輟，並曾一度以服用戒毒藥物
    致使尿液呈現嗎啡陽性反應為由否認犯行，均足徵明被告自制能力尚有未足，犯
    後態度亦有可議，而有接受相當期間監禁教化之必要，以促其及早矯正吸毒惡習
    ；惟念及施用毒品固戕害個人健康至深，然就他人權益之侵害仍屬有限，及其犯
    罪目的、手段、被告最後終能於本院審理時坦承全部吸毒犯行、具有國中畢業學
    歷之智識程度等一切情狀，量處如主文所示之刑，以示懲儆。扣案之海洛因一包
    （淨重零點零一公克），為毒品危害防制條例第二條第二項第一款所稱之第一級
    毒品，應依同條例第十八條第一項前段之規定，沒收銷燬之。
據上論斷，應依刑事訴訟法第二百七十三條之一第一項、第二百九十九條第一項前段
，毒品危害防制條例第十條第一項、第十八條第一項前段，刑法第十一條前段、第五
十六條，判決如主文。
本案經檢察官郭緯中到庭執行職務。
中    華    民    國    九十三      年      十      月      十八        日
                                臺灣彰化地方法院刑事第三庭
                                    法      官  高  文  崇
右正本證明與原本無異。
如不服本判決，應於判決送達後十日內向本院提出上訴狀( 須附繕本 )。
                                    法院書記官  謝  志  鑫
中    華    民    國    九十三      年      十      月      二十五      日
毒品危害防制條例第十條第一項：
施用第一級毒品者，處六月以上五年以下有期徒刑。
